---
title: "TCGA_Analyse"
author: "Sandrine"
date: "11 juin 2018"
output: html_document
---

```{r setup, include=FALSE}
knitr::opts_chunk$set(echo = TRUE)
```


```{r}

library("randomForest")
library("FactoMineR")

```


# Calcul des random forest

```{r, eval=FALSE}
# A lancer si on veut calculer les RF en partant des donnees brutes
load(file = "./tcga_calibvf.RDa")
load(file = "./tcga_testvf.RDa")

```



## Definition fonctions

```{r, eval=FALSE}

# 
# # # Pour la mise au point
# xF = rnaseq_cal[, 1:500]
# yF = factor(vital_cal$vitalstatus)
# testingSetF = rnaseq_test[, 1:500]
# ntreeF = 800
# mtryF = sqrt(ncol(rnaseq_cal))
# nbre_repetF = 10 #1000
# seedInitF = 20180827

RF_robust <- function(xF, # Dataframe avec les variables explicatives en colonne et les individus en ligne, l identification des individus se fait par le rownames
                       yF, # Variable a expliquer
                      testingSetF, # dataFrame de test
                       ntreeF, # Nombre d arbre dans chaque foret
                       mtryF = sqrt(ncol(xF)), # Nombre de variables retenues dans les etapes de RF
                       nbre_repetF, # Nombre de RF qui seront faites pour analyser la robustesse des resultats
                       seedInitF) # Graine
  {

  ErreurOOB = rep(NA,nbre_repetF)
  Predicted_trainingSet = matrix(NA, nrow = nrow(xF), ncol = nbre_repetF)
  Predicted_testingSet = matrix(NA, nrow = nrow(testingSetF), ncol = nbre_repetF)
  ImportanceRank = matrix(NA, nrow = ncol(xF), ncol = nbre_repetF)
  ImportanceVal = matrix(NA, nrow = ncol(xF), ncol = nbre_repetF)
  
  nbreVar = length(colnames(xF))
  
  rownames(Predicted_trainingSet) = rownames(xF)
  rownames(Predicted_testingSet) = rownames(testingSetF)
  rownames(ImportanceRank) = colnames(xF)
  rownames(ImportanceVal ) = colnames(xF)
  
  for (i in 1:nbre_repetF) {
    set.seed(seedInitF+i*1000) 
    
    rfc1 <- randomForest(x=xF,
                         y=yF,
                         ntree=ntreeF,
                         mtry = mtryF,
                         importance=T,
                         proximity=T,
                         keep.forest=TRUE)
    
    if (i==1) {
      plot(rfc1)
      rf = rfc1
    }
    
    ErreurOOB[i] = rfc1$err.rate[nrow(rfc1$err.rate),1] # = sum(rfc1$predicted!=souche)/length(souche) 
    Predicted_trainingSet[,i] = rfc1$predicted
    Predicted_testingSet[,i] = predict(rfc1, testingSetF)    
    # Les importances les plus elevees donnent les variables les plus importantes
    # donc les rangs les plus eleves donnent les variables les plus importantes
    # Pour rendre le rang plus intuitif on trie sur l inverse du rang
    # Les variables restent dans l ordre initial
    ImportanceRank[,i] = rank(-rfc1$importance[, "MeanDecreaseAccuracy"])
    ImportanceVal[,i] = rfc1$importance[, "MeanDecreaseAccuracy"]
  } # Boucle sur i nombre de fois que l on fait tourner random forest

    
  # On classe l ensemble des variables sur l ensemble des random forest pour obtenir leur rang global
  ImportanceRankGolbal = apply(ImportanceRank, 1, sum)
  ImportanceRankGolbal = ImportanceRankGolbal[ order(ImportanceRankGolbal)]

  return(list(rf = rf, EOOB = ErreurOOB, Predicted_trainingSet = Predicted_trainingSet, Predicted_testingSet = Predicted_testingSet, 
              ImportanceRank = ImportanceRank, ImportanceVal = ImportanceVal, ImportanceRankGolbal = ImportanceRankGolbal))
} # Fin de RF_robust

```


## Lancement pour RNASeq

```{r, eval=FALSE}

res_RNASeq = RF_robust(xF = rnaseq_cal, 
                       yF = factor(vital_cal$vitalstatus), 
                       testingSetF = rnaseq_test,          
                       ntreeF = 800, 
                       mtryF = sqrt(ncol(rnaseq_cal)),
                       nbre_repetF = 10, #1000
                       seedInitF = 20180827          
)  

```




## Lancement pour cna

```{r, eval=FALSE}

res_CNA = RF_robust(xF = cna_cal, 
                    yF = factor(vital_cal$vitalstatus), 
                    testingSetF = cna_test,          
                    ntreeF = 800, 
                    mtryF = sqrt(ncol(cna_cal)),
                    nbre_repetF = 10, #1000
                    seedInitF = 20180827          
)  

```



## Lancement pour methyl

```{r, eval=FALSE}

res_methyl = RF_robust(xF = methyl_cal, 
                    yF = factor(vital_cal$vitalstatus), 
                    testingSetF = methyl_test,          
                    ntreeF = 800, 
                    mtryF = sqrt(ncol(methyl_cal)),
                    nbre_repetF = 10, #1000
                    seedInitF = 20180827          
)  

```





## Lancement pour mirna

```{r, eval=FALSE}

res_miRNA = RF_robust(xF = mirna_cal, 
                    yF = factor(vital_cal$vitalstatus), 
                    testingSetF = mirna_test,          
                    ntreeF = 800, 
                    mtryF = sqrt(ncol(mirna_cal)),
                    nbre_repetF = 10, #1000
                    seedInitF = 20180827          
)  

```




## Lancement pour les 4 jeux de donnees regroupes

```{r, eval=FALSE}

dataCompl_cal = cbind(rnaseq_cal, cna_cal, methyl_cal, mirna_cal)
dataCompl_test = cbind(rnaseq_test, cna_test, methyl_test, mirna_test)


res_dataCompl = RF_robust(xF = dataCompl_cal, 
                    yF = factor(vital_cal$vitalstatus), 
                    testingSetF = dataCompl_test,          
                    ntreeF = 800, 
                    mtryF = sqrt(ncol(dataCompl_cal)),
                    nbre_repetF = 10, #1000
                    seedInitF = 20180827          
)  



```

```{r, eval=FALSE}

save(res_RNASeq, res_CNA, res_methyl, res_miRNA, res_dataCompl , file = "./rf1.Rdata")

```


# Description des resultats des random forest

## Chargement donnees

```{r, eval=TRUE}
# A lancer si on veut decrire les RF en partant des resultats des RF
load(file = "./rf1.Rdata")

```


## Definition fonctions

```{r, eval=TRUE}

RF_robust_Descr = function(resF) {

  # Description de l erreur OOB (on veut un boxplot le plus tasse possible et on regarde egalement le max)
  ########################################################################################################○
  boxplot(resF$EOOB)
  title("OOB error - Summary across different seeds")
  print(summary(resF$EOOB))
  
  # Une amelioration serait de faire varier le nombre d arbre et de fixer le nombre d arbre a retenir au moment de la stabilisation de l EOOB
  
  
  # Description de la stabilite des classifications pour le set de training
  #########################################################################
 # Pour les pr?dictions on veut que la classe la plus frequente (le mode) soit vraiment tres frequente
  MODEFREQ=function(x){
    #  names(sort(-table(x)))[1]  # Donne le mode (classe la plus frequemment predite)
    sort(table(x))[length(table(x))]  # Donne la frequence du mode (nombre de fois ou la classe la plus frequente a ete predite)
  }
  modeFreq = apply(resF$Predicted_trainingSet, 1, MODEFREQ)/ncol(resF$Predicted_trainingSet)*100
  print("Reproducibility of classification on the training set")
  print(table(modeFreq)) # La frequence 100% a ete observee 90 fois soit pour tous les individus
  

  # Description de la stabilite des classifications pour le set de testing
  #########################################################################
  modeFreq = apply(resF$Predicted_testingSet, 1, MODEFREQ)/ncol(resF$Predicted_testingSet)*100
  print("Reproducibility of classification on the testing set")
  print(table(modeFreq)) # La frequence 100% a ete observee 90 fois soit pour tous les individus
  
  
   
  # Description de la stabilite de la selection de variables
  ##########################################################
  # En utilisant ImportanceRankGolbal on peut sortir notre top 10 ...
  
    
} # Fin de RF_robust_Descr

```


## Description RNASeq

```{r, eval=TRUE}

RF_robust_Descr(res_RNASeq)
  
table(res_RNASeq$Predicted_testingSet[, 1])

```

## Description cna

```{r, eval=TRUE}

RF_robust_Descr(res_CNA)
  
table(res_CNA$Predicted_testingSet[, 1])

```

## Description methyl

```{r, eval=TRUE}

RF_robust_Descr(res_methyl)
  
table(res_methyl$Predicted_testingSet[, 1])

```

## Description miRNA

```{r, eval=TRUE}

RF_robust_Descr(res_miRNA)
  
table(res_miRNA$Predicted_testingSet[, 1])

```

## Description donnees completes

```{r, eval=TRUE}

RF_robust_Descr(res_dataCompl)
  
table(res_dataCompl$Predicted_testingSet[, 1])

```



